

### Wender Messiatto da Silva

Endereço para acessar este CV: http://lattes.cnpg.br/5360528449711591

ID Lattes: 5360528449711591

Última atualização do currículo em 06/10/2020

Graduação em Engenharia Civil pela Universidade Estadual Paulista Júlio de Mesquita Filho (2012). Tem experiência na área de Engenharia Civil, com ênfase em Infraestrutura de Transportes e Engenharia de Produção Civil. Possui Mestrado acadêmico em Engenharia Civil, com ênfase em Engenharia Ambiental, pela Universidade Estadual Paulista Júlio de Mesquita Filho (2018). Ministrou disciplinas das 5 grandes áreas da Engenharia Civil, além de disciplinas voltadas para Engenharia Elétrica, Ambiental e Arquitetura e Urbanismo em instituições privadas de ensino superior. (Texto informado pelo autor)

## Identificação

Nome em citações bibliográficas

**Lattes iD** 

Wender Messiatto da Silva

SILVA, W.M.; SILVA, Wender Messiatto



http://lattes.cnpq.br/5360528449711591

## Endereço

# Formação acadêmica/titulação

2016 - 2018 Mestrado em Engenharia Civil e Ambiental (Conceito CAPES 5).

Universidade Estadual Paulista Júlio de Mesquita Filho, UNESP, Brasil.

Título: Utilização de microrganismos na biorremediação de solo contaminado por derivados

de petróleo, Ano de Obtenção: 2018.

Orientador: Valuana Heloisa Pinê Américo Pinheiro.

Coorientador: William Deodato Isique.

Bolsista do(a): Coordenação de Aperfeiçoamento de Pessoal de Nível Superior, CAPES,

Brasil.

Palavras-chave: Leveduras; Biorremediação; Benzeno; Tolueno; Xileno; Consórcio

microbiano.

Grande área: Engenharias

Grande Área: Engenharias / Área: Engenharia Civil / Subárea: Tecnologias ambientais. Setores de atividade: Descontaminação e outros serviços de gestão de resíduos; Outras atividades profissionais, científicas e técnicas; Pesquisa e desenvolvimento científico.

2019 - 2020 Especialização em Gestão de Projetos. (Carga Horária: 440h).

Universidade Positivo, POSITIVO, Brasil.

Título: A quantidade de créditos total dispensou monografia..

Orientador: Sem orientador..

2005 - 2012 Graduação em Engenharia Civil.

Universidade Estadual Paulista Júlio de Mesquita Filho, UNESP, Brasil.

2002 - 2004 Curso técnico/profissionalizante.

Centro Específico de Formação e Aperfeiçoamento do Magistério de Jales - SP, CEFAM DE

JALES, Brasil.

# Formação Complementar

2015 - 2015 Extensão universitária em Gerenciamento de Recursos Hídricos. (Carga horária: 80h).

Universidade Estadual Paulista Júlio de Mesquita Filho, UNESP, Brasil.

2012 - 2012 Produção de texto científico. (Carga horária: 40h).

Universidade Estadual Paulista Júlio de Mesquita Filho, UNESP, Brasil.

2008 - 2008 Iniciação em Serviços Administrativos. (Carga horária: 147h).

SENAI - Fundação Municipal de Educação e Desenvolvimento de Ilha Solteira, SENAI -

FUNEDISA, Brasil.

Desenho Arquitetônico com Ênfase em AutoCAD. (Carga horária: 145h).

SENAI - Fundação Municipal de Educação e Desenvolvimento de Ilha Solteira, SENAI -

FUNEDISA, Brasil.

## Atuação Profissional

#### América Latina Logística do Brasil, ALL, Brasil.

Vínculo institucional

2013 - 2015

Vínculo: , Enquadramento Funcional: Analista de Operações Sênior (Via Permanente), Carga horária: 44, Regime: Dedicação exclusiva.

**Outras informações** 

Projeto e acompanhamento de obras geotécnicas e de sistemas de drenagem para melhoria infraestrutura ferroviária. & #10; Auditoria de serviços de manutenção realizados por terceiros.
Inspeção, acompanhamento, controle da execução dos serviços de manutenção de máquinas e equipamentos de via permanente.
Análise de layout de pátios e desvios ferroviários, propondo modificações ou melhorias das operações, carga e descarga. 8 # 10; Elaboração de relatórios técnicos para notificação de anomalias causadas por terceiros limíntrofes a ferrovia. & #10; Liderança de equipe de projetos, participando da seleção de seus membros, distribuindo tarefas, orientando e monitorando

desempenho.
Solicitação, recebimento e avaliação de desempenho de materiais, ferramentas e serviços necessários a operação.
Elaboração de relatórios técnicos de desempenho e gerenciamento de custos e investimentos da unidade/setor.Levantamento das necessidades de melhoria dando sugestões de alterações dos processos da área.
Elaboração e condução de programas de treinamento para implantação de

ações de melhoria.

#### Prefeitura Municipal de Jales, PM - JALES, Brasil.

Vínculo institucional

2011 - 2011

**Outras informações** 

Vínculo: Estágio Curricular, Enquadramento Funcional: Estagiário na Área de Engenharia Civil, Carga horária: 35, Regime: Dedicação exclusiva.

Planejamento de obras e de práticas administrativas. 
Realização de vistorias,

medições de obras, análise de orçamentos e processos de licitações. Acompanhamento de projeto e execução de obras de natureza diversificada e em diferentes etapas construtivas. & #10; Análise e conferição de planilhas de preços,

memoriais de cálculo e descritivos. & #10; Visitas técnicas para constatação de erros de projeto e patologias construtivas.

#### Faculdades Integradas de Três Lagoas, FITL, Brasil.

Vínculo institucional

2017 - 2017

**Outras informações** 

Vínculo: Celetista, Enquadramento Funcional: Professor Universitário, Carga horária: 20

Geologia de Engenharia - Engenharia Civil (Noturno) - 5º Período - Turma A

Materiais de Construção - Engenharia Civil (Noturno) - 5º Período - Turma

B

Instalações Hidrossanitárias e Contra Incêndio - Engenharia Civil (Noturno) -6º Período - Turma A

 Obras de Terra - Engenharia Civil (Noturno) - 6º Período - Turma A

Patologia das estruturas de concreto - Engenharia Civil

(Noturno) - 9º Período - Turma A

Vínculo institucional

2016 - 2016

**Outras informações** 

Vínculo: Celetista, Enquadramento Funcional: Professor Universitário, Carga horária: 12 Instalações Hidrossanitárias e Contra Incêndio - Engenharia Civil (Noturno) - 6º Periodo -Turma A
Instalações Hidrossanitárias e Contra Incêndio - Engenharia Civil (Noturno) - 6º Periodo - Turma B
 Mecânica dos Solos - Engenharia Ambiental (Noturno) - 6º

Periodo - Turma A

### Universidade Estadual Paulista Júlio de Mesquita Filho, UNESP, Brasil.

Vínculo institucional

2016 - 2017

Vínculo: Estagiário, Enquadramento Funcional: Estágio e docência da disciplina Hidráulica 1, Carga horária: 12

**Outras informações** 

Estágio e docência da disciplina Hidráulica 1 - 0261
Resolução de exercícios em sala de Aula e extra Sala.
Preparação de aula e ministração de aula.
Participação em atividades de laboratório.

Faculdade de Ciências Biomédicas de Cacoal, FACIMED, Brasil.

Vínculo institucional 2019 - 2019

#### **Outras informações**

Vínculo: Celetista, Enquadramento Funcional: Professor Universitário, Carga horária: 25,

Regime: Dedicação exclusiva.

Primeiro Semestre de 2019

Topografia - Arquitetura e Urbanismo (Noturno) - 2º Período 

Topografia 1 - Engenharia Civil (Noturno) - 2º Período

Topografia 1 - Engenharia Civil (Noturno) - 3º Período 

Pavimentação - Engenharia Civil (Noturno) - 6º

Período

Atividades Integradoras 5 - Engenharia Civil (Noturno) - 6º Período (Noturno)

Teoria das Estruturas 1 - Engenharia Civil (Noturno) - 6º

Período

Atividades Integradoras 1 - Engenharia Elétrica (Noturno) - 2º Período (Noturno)

Tecnologia dos Materiais - Engenharia Elétrica (Noturno) - 5º Período (Noturno)

Segundo Semestre de 2019
Resistência dos Materiais - Engenharia Elétrica (Noturno) - Turma Especial.

Sistemas Estruturais I - Arquitetura e Urbanismo (Noturno) - 7º Período 

Pavimentação -

Engenharia Civil (Noturno) - 6º Período

Teoria das Estruturas 1 - Engenharia Civil (Noturno) - 6º Período

Teoria das Estruturas 2 - Engenharia Civil (Noturno) - 7º Período

Concreto Armado 1 - Engenharia Civil (Noturno) - 7º

Período

# Áreas de atuação

1.	Grande área: Engenharias / Área: Engenharia Civil.
2.	Grande área: Engenharias / Área: Engenharia de Produção.
3.	Grande área: Engenharias / Área: Engenharia Mecânica.
4.	Grande área: Ciências Sociais Aplicadas / Área: Administração / Subárea: Administração.
5.	Grande área: Engenharias / Área: Engenharia Sanitária / Subárea: Engenharia Ambiental e
	Sanitária.
6.	Grande área: Engenharias / Área: Engenharia de Energia / Subárea: Engenharia de Energia.

### **Idiomas**

Inglês	Compreende Bem, Fala Bem, Lê Bem, Escreve Bem.
Espanhol	Compreende Bem, Fala Bem, Lê Bem, Escreve Bem.
Português	Compreende Bem, Fala Bem, Lê Bem, Escreve Bem.

## Produções

#### Produção bibliográfica

#### Textos em jornais de notícias/revistas

SILVA, W.M.. Impactos da Deficiência do Sistema de Drenagem em Vias Férreas. Revista Conexão Eletrônica, Três Lagoas
 MS, p. 1792 - 1800, 19 jun. 2017.

#### Trabalhos completos publicados em anais de congressos

1. ZITEI, G. V.; MASCOLI JUNIOR, R.; MARQUES, S. M.; SILVA, W. M.; LIMA, C. G. R.; LOLLO, J. A.; SILVA, Wender Messiatto. Análise Do Uso E Ocupação Do Solo E Estimativa Do Modelo Chuva X Vazão Para A Sub-Bacia Do Córrego Do Luciano No Município De Jardinópolis-SP.. In: XII SemEAr - Semana de Estudos da Engenharia Ambiental (UNESP), 2016, Rio Claro-SP. Anais da Semana de Estudos de Engenharia Ambiental, 2016.

### **Eventos**

#### Participação em eventos, congressos, exposições e feiras

- 1. I Semana da Engenharia Urbana, Faculdade de Engenharia de Ilha Solteira. 2010. (Outra).
- 2. IV CPEnergia Fontes de Energia Sustentável para Meios de Transporte. 2010. (Outra).
- 3. XXII Congresso de Iniciação Científica da UNESP Ilha Solteira e Dracena. 2010. (Congresso).
- **4.** XXIX Semana da Engenharia Civil. 2009. (Outra).
- **5.** III Semana da Água da Faculdade de Engenharia de Ilha Solteira. 2008. (Outra).
- **6.** I Semana do Transporte da Faculdade de Engenharia de Ilha Solteira. 2008. (Outra).
- 7. XIV Reunião da Iniciação Científica da UNESP. 2008. (Congresso).
- **8.** IV Semana do Meio Ambiente da Faculdade de Engenharia de Ilha Solteira. 2007. (Outra).

9.	XXVII Semana da Engenharia	Civil da Faculdade de Engenharia	de Ilha Solteira. 2007. (Outra).
----	----------------------------	----------------------------------	----------------------------------

Página gerada pelo Sistema Currículo Lattes em 06/10/2020 às 9:28:37

Imprimir currículo